Seconde République - GR F
Service historique de la Défense
Seconde République.
1848-1853
GR/1/F
79 articles
Versement et dons
La série GR F regroupe l’ensemble des archives de l’administration de la guerre pour la période de la Seconde République. La série GR F n’est pas subdivisée. En ce qui concerne le coup d’État du 2 décembre, il est indispensable de la compléter par la consultation de la sous-série GR G8, correspondance générale du Second Empire, et surtout des cartons cotés GR G8 186 à GR G8 197, consacrés à l’insurrection de 1851.
Librement communicable
Vincennes
"Archives de l'Armée de Terre:
_ série SHD/GR, I (circonscriptions militaires)
_ série SHD/GR, J (justice militaire)
_ série SHD/GR, K (entrées extraordinaires)
_ sous-série SHD/GR, 1M (mémoires et reconnaissances)
_ sous-série SHD/GR, 4M (historiques manuscrits de régiments)
_ série SHD/GR, X (toutes les subdivisions de cette série, sauf Xab, Xaf, Xk et Xl)
_ sous-séries SHD/GR, Yb, Yc et Yd (personnel)
_ séries SHD/GR, V et W (archives de l’artillerie et du génie)
"
"Inventaire des archives conservées au Service historique de l’état-major de l’armée (archives modernes), 2e édition, Paris, 1954
Répertoire numérique dactylographié de la série F. "
SECONDE RéPUBLIQUE
- Correspondance générale., 1848-1852; janvier 1842-décembre 1852
  - Janvier-23 février 1848., 1848-1848; GR 1 F 1
    Dons et offrandes à la patrie.
  - 22 février-4mars 1848., 1848-1848; GR 1 F 2
  - 4-20 mars 1848., 1848-1848; GR 1 F 3
    Correspondance relative à l’organisation des gardes nationales mobiles.
  - 21-31 mars 1848., 1848-1848; GR 1 F 4
  - 1er-15 avril 1848., 1848-1848; GR 1 F 5
    Souscription de la garnison de Lyon en faveur des ouvriers de la ville.
  - 16-30 avril 1848., 1848-1848; GR 1 F 6
  - Mai 1848., 1848-1848; GR 1 F 7
  - 25 mai-15 juin 1848., 1848-1848; GR 1 F 8
  - 16-31 juin 1848., 1848-1848; GR 1 F 9
    Insurrection de juin 1848.
  - 1er-25 juillet 1848., 1848-1848; GR 1 F 10
  - 26 juillet - 31 août 1848., 1848-1848; GR 1 F 11
  - 1er septembre - 15 octobre 1848., 1848-1848; GR 1 F 12
  - 16 octobre - 24 novembre 1848., 1848-1848; GR 1 F 13
  - 25 novembre - 31 décembre 1848., 1848-1848; GR 1 F 14
  - janvier 1849., 1849-1849; GR 1 F 19
  - Février 1849., 1849-1849; GR 1 F 20
  - 1er-24 mars 1849., 1849-1849; GR 1 F 21
  - 25 mars-1er avril 1849., 1849-1849; GR 1 F 22
  - 16 avril-14 mai 1849., 1849-1849; GR 1 F 23
  - 15-31 mai 1849., 1849-1849; GR 1 F 24
  - 1er-15 juin 1849., 1849-1849; GR 1 F 25
  - 16-30 juin 1849., 1849-1849; GR 1 F 26
  - Juillet 1849., 1849-1849; GR 1 F 27
  - 1er août-16 septembre 1849., 1849-1849; GR 1 F 28
  - 17 septembre-30 octobre 1849., 1849-1849; GR 1 F 29
  - 1er novembre-31 décembre 1849., 1849-1849; GR 1 F 30
  - 1er janvier-20 février 1850., 1850-1850; GR 1 F 31
  - 21 février-31 mars 1850., 1850-1850; GR 1 F 32
  - Avril 1850., 1850-1850; GR 1 F 33
  - 1er-31 mai 1850., 1850-1850; GR 1 F 34
  - 1er juin-15 juillet 1850., 1850-1850; GR 1 F 35
  - 16 juillet-31 août 1850., 1850-1850; GR 1 F 36
  - 1er-30 septembre 1850., 1850-1850; GR 1 F 37
  - 1er-31 octobre 1850., 1850-1850; GR 1 F 38
  - 1er-30 novembre 1850., 1850-1850; GR 1 F 39
  - 1er-31 décembre 1850., 1850-1850; GR 1 F 40
  - Janvier 1851., 1851-1851; GR 1 F 41 bis
  - Février 1851., 1851-1851; GR 1 F 42
  - Mars 1851., 1851-1851; GR 1 F 42 bis
  - Avril 1851., 1851-1851; GR 1 F 43
  - Mai 1851., 1851-1851; GR 1 F 44
  - Juin 1851., 1851-1851; GR 1 F 45
  - Juillet 1851., 1851-1851; GR 1 F 46
  - Août 1851., 1851-1851; GR 1 F 46 bis
  - Septembre 1851., 1851-1851; GR 1 F 47
  - 1er-25 octobre 1851., 1851-1851; GR 1 F 48
  - 25 octobre-5 novembre 1851., 1851-1851; GR 1 F 49
  - 16-30 novembre 1851., 1851-1851; GR 1 F 50
  - 1er-5 décembre 1851., 1851-1851; GR 1 F 51
  - 6-10 décembre 1851., 1851-1851; GR 1 F 52
  - 11-20 décembre 1851., 1851-1851; GR 1 F 53
  - 21-31 décembre 1851., 1851-1851; GR 1 F 54
  - 1er-15 janvier 1852., 1852-1852; GR 1 F 56
  - 16-31 janvier 1852., 1852-1852; GR 1 F 57
  - Février 1852., 1852-1852; GR 1 F 58
  - Mars 1852., 1852-1852; GR 1 F 59
  - Avril 1852., 1852-1852; GR 1 F 60
  - Mai 1852., 1852-1852; GR 1 F 61
  - Juin 1852., 1852-1852; GR 1 F 62
  - Juillet 1852., 1852-1852; GR 1 F 63
  - Août 1852., 1852-1852; GR 1 F 64
  - Septembre 1852., 1852-1852; GR 1 F 65
  - Octobre 1852., 1852-1852; GR 1 F 66
  - Novembre 1852., 1852-1852; GR 1 F 67
  - Décembre 1852., 1852-1852; GR 1 F 68
- Correspondance générale. - Révolution de 1848, insurrection du 13 juin 1849, prisonniers, jugement de l’affaire du général de Bréa., 1848-1849; GR 1 F 18
- Garde nationale mobile de Paris (mai-décembre 1848)., 1848-1848; GR 1 F 15
  1 registre.
  PARIS
- Rapports., 1848-1852
  - Rapports quotidiens., 1848-1849; GR 1 F 16 - 17
    - 1re - 9e divisions militaires., 1848-1849; GR 1 F 16
    - 10e - 17e divisions militaires., 1848-1849; GR 1 F 17
  - Rapports des cinq jours., 1851-1852
    - 1er-15 janvier 1851, 14e à 17e divisions militaires., 1851-1851; GR 1 F 55
    - Janvier-août 1852., 1852-1852; GR 1 F 69
    - Septembre-décembre 1852., 1852-1852; GR 1 F 70
- Carnet de voyage du Président, propositions en faveur d’officiers., 1850-1852; GR 1 F 41 - 71
  - 1850., 1850-1850; GR 1 F 41
  - 1852., 1852-1852; GR 1 F 71
- Serments., 1852-1853; GR 1 F 72 - 78
  - Serments au Président., 1852-1852; GR 1 F 72 - 77
    - 1re et 2e divisions militaires., 1852-1852; GR 1 F 72
    - 3e, 4e et 5e divisions militaires., 1852-1852; GR 1 F 73
    - 6e, 7e et 8e divisions militaires., 1852-1852; GR 1 F 74
    - 9e à 13e divisions militaires., 1852-1852; GR 1 F 75
    - 14e à 21e divisions militaires., 1852-1852; GR 1 F 76
    - Armée d’Algérie., 1852-1852; GR 1 F 77
      ALGERIE
  - Refus de prestation, dispositions relatives au serment, formulaire du décret de prestation de serment, serment de la division d'occupation en Italie., 1852-1853; GR 1 F 78
- Donation Pillias. – Papiers du colonel Charras concernant son action politique et son passage au ministère de la Guerre., 1848-1851; GR 1 F 79
- Elections militaires., 1848-1851; GR 1 F 80 - 81
  - 1848-1850., GR 1 F 80
  - 1851., 1851-1851; GR 1 F 81
- Emplacements des troupes d’infanterie., 1848-1849; GR 1 F 82 - 83